臺灣基隆地方法院刑事判決　　　　　　100年度簡上字第227號
公　訴　人　臺灣基隆地方法院檢察署檢察官
上　訴　人
即　被　告　張子為
上列上訴人即被告因誹謗案件，不服本院100 年度基簡字第1681
號，民國100 年10月31日第一審簡易判決（聲請簡易判決處刑案
號：臺灣基隆地方法院檢察署100 年度偵字第4451號），提起上
訴，本院管轄第二審之合議庭判決如下：
    主  文
上訴駁回。
張子為緩刑貳年。
    事實及理由
一、本案經本院審理結果，認第一審以上訴人即被告張子為係犯
    刑法第310 條第2 項誹謗罪，並依刑事訴訟法第449 條第1
    項前段、第3 項、第454 條第2 項，刑法第310 條第2 項、
    第41條第1 項前段、第38條第1 項第2 款，刑法施行法第1
    條之1 ，判處被告拘役50日，如易科罰金，以新台幣1,000
    元折算1 日，並將扣案之不雅文字及照片影本總計6 張宣告
    沒收之，其認事用法及量刑均無不當，應予維持，並引用第
    一審判決書及檢察官聲請簡易判決處刑書記載之事實、證據
    、理由及應適用之法條（詳如附件）。上訴人即被告雖以其
    因一時失慮始犯下本案，犯後已知錯誤，業與被害人陳欣慧
    、何志清達成和解，陳欣慧及何志清已具狀撤回告訴為由，
    請求給予緩刑自新機會等語資為上訴理由。然按量刑之輕重
    ，係事實審法院得依職權自由裁量之事項，茍已斟酌刑法第
    57 條 各款所列情狀而未逾越法定刑度，不得遽指為違法（
    最高法院72年度臺上字第6696號判例參照）。又法院自由裁
    量之界限仍難有客觀之解答，端賴法官於個案審判時，依個
    案事由加以審酌，若無裁量濫用情事，難謂有不當之處。而
    如前所述，本件原審認事用法及量刑既無不當，被告上訴指
    摘原判決即有未洽，是被告上訴即核為無理由，應予駁回。
二、末查，被告前未曾受有期徒刑以上刑之宣告，有本院卷附臺
    灣高等法院被告前案紀錄表1 份在卷可參，本院斟酌被告本
    案犯罪情節非重，且犯後已知悔悟，業與與被害人陳欣慧、
    何志清達成和解，陳欣慧及何志清已具狀撤回告訴，有撤回
    告訴狀及和解書影本1 份在卷可憑，信被告經此教訓，已知
    所警惕，而無再犯之虞，因認對其宣告之刑以暫不執行為適
    當，爰併予宣告緩刑2年，以啟自新。
據上論斷，應依刑事訴訟法第455 條之1 第1 項、第3 項、第36
8 條、第373 條，刑法第74條第1 項第1 款，判決如主文。
本案經檢察官黃佳權到庭執行職務。
中    華    民    國    100     年    12    月  30    日
                  刑事第二庭審判長法  官  王福康
                                  法  官  羅貞元
                                  法  官  劉桂金
以上正本證明與原本無異。
本件判決不得上訴。
中    華    民    國   100    年    12    月    30    日
                                  書記官  許元又
附件：
臺灣基隆地方法院刑事簡易判決       100年度基簡字第1681號
聲  請  人  臺灣基隆地方法院檢察署檢察官
被      告  張子為  男  50歲（民國○○年○○月○日生）
                    身分證統一編號：Ｚ000000000號
                    住基隆市○○區○○路1段147號3樓
上列被告因妨害名譽案件，經檢察官聲請以簡易判決處刑（100
年度偵字第4451號），本院判決如下：
    主  文
張子為犯散布文字誹謗罪，處拘役伍拾日，如易科罰金，以新臺
幣壹仟元折算壹日。
扣案之不雅文字及照片影本總計陸張，均沒收之。
    事實及理由
一、本件犯罪事實及證據，均引用檢察官聲請簡易判決處刑書之
    記載（如附件），並就犯罪事實、證據之補充記載：被告張
    子為上開使不特定人隨時得瀏覽該等文字及照片，以此方式
    散布文字，指摘足以毀損何志清及陳欣慧名譽之文字及照片
    ，並有被害人何志清交予警方扣案之被告所有供己上開散布
    文字誹謗犯行之不雅文字及照片影本總計陸張在卷可稽（見
    偵卷第12至17頁）。
二、論罪與科刑：
  (一)核被告張子為所為，係犯刑法第310條第2項之加重誹謗罪。
  (二)被告於密切接近之時間，先後在上開時地，張貼足以毀損何
    志清及陳欣慧名譽之文字及照片，足認係基於同一誹謗之目
    的所為，應視為數個舉動之接續施行，為接續犯，僅論以一
    罪。
  (三)玆審酌被告僅因懷疑前妻陳欣慧交友與何志清有關，即在上
    開時地，張貼足以毀損何志清及陳欣慧名譽之文字及照片，
    被告所為已嚴重影響何志清及陳欣慧名譽，又被告迄未與何
    志清及陳欣慧達成和解，亦未獲取諒解，其所為顯非可取，
    惟被告於警詢、偵查時均坦承犯行，且前未曾因故意犯罪紀
    錄，有臺灣高等法院被告前案紀錄表1 件在卷可佐；又參酌
    被告犯罪之動機、目的、所受之剌激、手段、品行、智識程
    度、所生之危害及犯罪後自白犯行，未賠償被害人名譽損失
    等一切情狀，爰量處如主文所示之刑，並諭知易科罰金之折
    算標準，以示懲儆。
  (四)至於扣案之被告所有供己上開散布文字誹謗犯行之不雅文字
    及照片影本總計陸張，係被告所有且供本案犯罪所用之物，
    亦據證人何志清於100年9月12日警詢時證述綦詳明確（見偵
    卷第9 至11頁），核與被告於警詢、偵訊時之供述情節相符
    ，爰依刑法第38條第1項第2款前段規定，均沒收之。
三、據上論斷，應依刑事訴訟法第449條第1項前段、第3項、第4
    54條第2項，刑法第310條第2項、第41條第1項前段、第38條
    第1項第2款前段，刑法施行法第1條之1，逕以簡易判決處刑
    如主文。
四、如不服本判決，應於收受本件簡易判決書之日起10日內，向
    本院提出上訴書狀，敘述上訴理由，上訴於本院合議庭「切
    勿逕送上級法院」。告訴人或被害人如本判決不服者，應具
    備理由請求檢察官上訴，其上訴期間之計算係以檢察官收受
    判決正本之日期為準。
中    華    民    國     100  年    10   月     31    日
                      基隆簡易庭法  官   施添寶
以上正本證明與原本無異。
如不服本判決，應於判決送達後10日內，向本院提出上訴書狀，
敘述上訴理由，上訴於本院合議庭，並按他造當事人之人數附具
繕本。
中    華    民    國     100  年    10   月     31    日
                                書記官   施鴻均
附錄論罪科刑法條
中華民國刑法第310條（誹謗罪）
意圖散布於眾，而指摘或傳述足以毀損他人名譽之事者，為誹謗
罪，處 1 年以下有期徒刑、拘役或5百元以下罰金。
散布文字、圖畫犯前項之罪者，處2年以下有期徒刑、拘役或1千
元以下罰金。
對於所誹謗之事，能證明其為真實者，不罰。但涉於私德而與公
共利益無關者，不在此限。
附件：
臺灣基隆地方法院檢察署檢察官聲請簡易判決處刑書
                                     100年度偵字第4451號
    被      告  張子為  男  50歲（民國○○年○○月○日生）
                        住基隆市○○區○○路一段147號3樓
                        國民身分證統一編號：Ｚ000000000號
上列被告因誹謗案件，業經偵查終結，認為宜聲請以簡易判決處
刑，茲將犯罪事實及證據並所犯法條分敘如下：
        犯罪事實
一、張子為因認何志清前介入其與前妻陳欣慧之婚姻，竟意圖散
    布於眾，於民國100年9月7日起至9日止，接續在何志清位於
    基隆市○○路65之4號4樓之住處大門及該址1 樓大門，及何
    志清位於臺北市松山區○○○路128 號之工作場所大門，張
    貼附有陳欣慧相片及記載：「阿呆先生你已經有太太，有小
    孩，從去年在安樂市○○○○○路85度C 咖啡店，不但認識
    我的太太到今不知做多少次，因被我知道，還有很多次看到
    你用你的工程三菱汽車，載我的太太與我的女兒，去高中學
    校上課，還有用我家的機車載我太太到處去遊玩，不但不放
    手讓她回到家，還吃人夠夠，到台北松山中坡南路128 號的
    水電行，附近租房，實在很過份」、「車號DO-6055 、水電
    行是阿呆的倉庫」等文字之紙張，而以散布文字之方法，指
    摘足以毀損何志清及陳欣慧名譽之事。
二、案經何志清、陳欣慧訴由基隆市警察局第四分局報告偵辦。
        證據並所犯法條
一、證據：（一）被告張子為之自白。
          （二）告訴人何志清、陳欣慧之指訴。
          （三）被告所張貼之紙張共4紙。
二、核被告所為，係犯刑法第310條第2項之加重誹謗罪嫌。
三、依刑事訴訟法第451條第1項聲請逕以簡易判決處刑。
    此    致
臺灣基隆地方法院
中    華    民    國   100    年    10    月    17    日
                              檢察官  陳  佳  宏
本件正本證明與原本無異
中    華    民    國   100    年    10    月    20    日
                              書記官  賴  菁
附錄所犯法條：
中華民國刑法第310條
（誹謗罪）
意圖散布於眾，而指摘或傳述足以毀損他人名譽之事者，為誹謗
罪，處 1 年以下有期徒刑、拘役或 5 百元以下罰金。
散布文字、圖畫犯前項之罪者，處 2 年以下有期徒刑、拘役或
1 千元以下罰金。
對於所誹謗之事，能證明其為真實者，不罰。但涉於私德而與公
共利益無關者，不在此限。
附記事項：本件係依刑事訴訟法簡易程序辦理，法院簡易庭得不
傳喚被告、輔佐人、告訴人、告發人等出庭即以簡易判決處刑；
被告、被害人、告訴人等對告訴乃論案件如已達成民事和解而要
撤回告訴或對非告訴乃論案件認有受傳喚到庭陳述意見之必要時
，請即另以書狀向簡易法庭陳述或請求傳訊。